臺灣臺北地方法院刑事判決　　　　　　 99年度交易字第805號
公　訴　人　臺灣臺北地方法院檢察署檢察官
被　　　告　陳東華
上列被告因公共危險案件，經檢察官提起公訴（99年度偵字第23
379號），本院判決如下：
    主  文
陳東華服用酒類，不能安全駕駛動力交通工具而駕駛，累犯，處
有期徒刑拾月，併科罰金新臺幣萬元，罰金如易服勞役，以新
臺幣壹仟元折算壹日。
    事  實
一、陳東華前已有多次因公共危險（酒醉駕駛）案件，為法院判
    處罰金銀元二萬元、銀元二萬二千元、銀元三萬元、有期徒
    刑四月、五月、五月、十月、六月、八月確定之紀錄。其中
    曾於民國九十八年間因公共危險案件，經臺灣板橋地方法院
    以九十八年度交易字第一九五號判決判處有期徒刑六月確定
    ，並於九十九年二月一日縮刑期滿執行完畢，翌日出監。詎
    其猶不知悔悟，明知飲酒後，反應力及注意力均會降低，足
    以造成無法安全駕駛動力交通工具之危險，於九十九年九月
    二十五日上午五時三十五分許，在臺北市○○區○○路二六
    九巷附近不詳卡拉ＯＫ飲用酒類，達不能安全駕駛動力交通
    工具之程度後，竟仍騎乘車號ＡＢＭ－六三九號重型機車（
    下稱本案機車）上路，嗣行經臺北市○○區○○路二六九巷
    巷口時，為警攔檢實施酒測，測得呼氣酒精濃度為每公升零
    點七六毫克，始查知上情。
二、案經臺北市政府警察局萬華分局報告臺灣臺北地方法院檢察
    署檢察官偵查起訴。
    理  由
壹、程序方面：
一、被告陳東華對於公訴人提出之證據資料，均不爭執其證據能
    力，本院審酌該等言詞供述及書面作成時之狀況，並無不宜
    作為證據之情事，依刑事訴訟法第一百五十九條之五第二項
    ，得作為證據。
二、被告於本院一百年一月二十七日審理時，聲請調閱案發地點
    當時之路口監視錄影帶，核已逾一般監視錄影帶保管期間，
    且本案事實已臻明瞭，無調查必要，爰予駁回。
貳、實體方面：
一、訊據被告坦承確有於九十九年九月二十五日上午五時三十五
    分許，在臺北市○○區○○路二六九巷附近不詳卡拉ＯＫ飲
    用酒類，達不能安全駕駛動力交通工具程度之事實，並有臺
    北市政府警察局舉發違反道路交通管理事件通知單影本、被
    告之酒精濃度測試列印紙、刑法第一百八十五條之三案件測
    試觀察紀錄表及生理平衡檢測表等在卷可稽（偵卷第一三
    至一八頁參照），足以擔保被告前開任意性自白與事實相符
    。惟矢口否認有何駕駛之行為，辯稱：伊當天在卡拉ＯＫ喝
    完酒後，是挪車並把車停好，以免與其他車輛摩擦，並搭計
    程車回家。且當天會發動車子，是因為停車處有水溝蓋、高
    低有落差，伊喝酒扶不動機車，所以發動引擎，卻遇到警察
    攔檢云云，惟查：
  (一)證人即實施攔檢之警員陳盈嘉（下逕稱其名）到庭證稱：「
    （問：當時查獲情形？）答：當時我們在巡邏，在經過臺北
    市○○區○○路二六九巷，看到被告騎乘機車與我們對向而
    來，被告確實有騎著機車在移動，我看到被告的時候，被告
    剛好要把車子騎著轉進路邊的停車格，我們當時感覺怪怪的
    ，因為被告的眼神看起來比較紅紅，我們過去攔檢聞到被告
    身上有酒味，然後我們對被告進行酒測。」、「（問：從你
    第一眼看到被告，到被告將機車駛入停車格，被告一共移動
    多少距離？）答：我看到被告有移動一段距離，大約五、六
    公尺就進入停車格。」、「（問：被告已經有打方向燈預計
    轉彎，還是忽然間轉進停車格？）答：我沒有看清楚被告有
    無打方向燈，但是被告很緊急轉到停車格。」、「（問：被
    告遭攔停附近有無一家卡拉ＯＫ？）答：有。」「（問：該
    卡拉ＯＫ距離被告被攔停的地方多遠？）答：就在臺北市○
    ○區○○路的第二間，距離攔停地方大約十幾公尺」（本院
    卷第三五頁正反面參照）。
  (二)而證人即另一位實施攔檢之警員吳顯銘（下逕稱其名）亦證
    稱：「我當時是巡邏勤務，我一人騎乘一台機車，經過臺北
    市○○區○○路二六九巷，看到被告對向騎機車過來，發覺
    他眼睛週遭有紅紅的跡象，被告有戴安全帽但不是全罩式，
    而且距離不是很遠，我的經驗就覺得被告有喝酒，我們上前
    盤查，被告身上有酒味散發出來，我們就對他進行酒測。」
    、「是被告騎乘機車而來，不是牽車。」、「（問：從你們
    看到被告到攔停被告下來，被告騎乘多遠的距離？）答：大
    約五、六公尺」、「我覺得被告好像是躲警察才把車子停下
    來。」、「（問：你看到被告有打方向燈表示要停車或轉彎
    ，還是忽然轉進停車格？）答：忽然轉進停車格。」、「（
    問：當你攔停被告之後，有沒有碰觸被告所騎乘機車引擎或
    測試排氣管溫度高低？）答：高低我是不知道，但我有摸排
    氣管護板。」、「（問：當時排氣管護板是熱的還冷的？）
    答：熱的」、「（問：被告遭攔停處所附近有無一家卡拉Ｏ
    Ｋ店？）答：是」、「（該店距離你們攔停被告的處所大約
    幾公尺：？）答：差不多十幾公尺。」（本院卷第三六頁正
    反面、第三七頁參照）。
  (三)就上開證人證詞參互以觀，足證被告在離開前述卡拉ＯＫ店
    後，係欲騎乘本案機車上路，但行進約數公尺後，發覺對向
    有警員駛來公尺，為規避檢查，方緊急將本案機車轉入鄰近
    停車格，核以構成駕駛動力交通工具。且吳顯銘盤查被告時
    ，本案機車排氣管護鐵已有相當之溫度，顯然已發動一段時
    間，並非如被告所辯，只是扶不動機車，才發動引擎。況被
    告自承在卡拉ＯＫ店時，本案機車已停妥在該店旁巷子停車
    格內（本院卷第三八頁參照），被告又何需大費周章，另覓
    距離不到十幾公尺的其他停車格停放？被告辯稱僅係挪車找
    停車格，而要坐計程車回家，並無駕駛行為云云，不足採信
    。
  (四)據上，事證明確，應予論處。
二、核被告所為，係犯刑法第一百八十五條之三不能安全駕駛動
    力交通工具而駕駛罪。而被告具前述事實欄所述刑之執行紀
    錄，有臺灣高等法院被告前案紀錄表在卷可稽（本院卷第三
    頁至第一○頁參照），其前受有期徒刑執行完畢，於五年以
    內故意再犯本案有期徒刑以上之刑之罪，為累犯，應依刑法
    第四十七條第一項規定，加重其刑。爰審酌被告前已有多次
    因公共危險案件為法院判決有罪確定之紀錄，猶不思警惕自
    持，再度酒後駕車，顯然心存僥倖，漠視法律規範，且犯後
    毫無悔意，復飾詞狡飾等及其他一切情狀，量處如主文所示
    之刑，並對罰金刑部分諭知易服勞役之折算標準。
據上論斷，應依刑事訴訟法第二百八十四條之一、第二百九十九
條第一項前段，刑法第一百八十五條之三、第四十七條第一項、
第第四十二條第三項前段，刑法施行法第一條之一第一項，判決
如主文。
本案經檢察官吳曉婷到庭執行職務
中    華    民    國    100    年    1    月    31    日
                  刑事第十庭   法  官 姚念慈
以上正本證明與原本無異。
如不服本判決，應於判決送達後10日內，向本院提出上訴狀。
                               書記官 劉芸珊
中    華    民    國    100    年    1    月    31    日